【裁判字號】    89,交簡上,2
【裁判日期】    890524
【裁判案由】    過失傷害
【裁判全文】
臺灣宜蘭地方法院刑事判決                          八十九年度交簡上字第二號
    上  訴  人
    即  被  告  甲○○
右列上訴人因業務過失傷害案件，不服本院八十八年度宜交簡字第四三號中華民國八
十八年十二月二十日第一審簡易判決（聲請案號：八十八年度偵字三六六七號），提
起上訴，本院管轄之第二審合議庭判決如左：
    主  文
原判決撤銷。
甲○○從事業務之人，因業務上過失傷害人，累犯，處拘役伍拾日，如易科罰金，以
參佰元折算壹日。
    事  實
一、甲○○係營業大貨車之駕駛人，為從事業務之人，於民國八十八年四月二十日七
    時許，駕駛車牌號碼ＧＲ三九七號營業大貨車，自宜蘭縣礁溪鄉○○○路由宜蘭
    往台北方向行駛，途經北宜公路六十四公里又八百公尺處，本應注意汽車交會時
    ，會車相互之間之間隔不得少於半公尺，而依當時情形並無不能注意之情事，竟
    疏未注意，行經前開路段見前方已有來車，仍未保持會車間隔距離，致與迎面而
    來、亦未保持安全距離之由林道台所駕駛（附載薛旭娥）ＣＷ五一七一號自用小
    客車發生擦撞，使林道台及薛旭娥分別受有左膝擦傷及左膝、右小腿擦傷等傷害
    。
二、案經甲○○於肇事犯罪後未被有偵查犯罪職務之公務員發覺前向宜蘭縣警察局礁
    溪分局前往現場處理之警員汪澤生自首，及由告訴人林道台、薛旭娥訴由臺灣宜
    蘭地方法院檢察署檢察官偵查起訴。
    理  由
一、訊據上訴人即被告甲○○對於由坦承有駕駛營業大貨車肇事之事實，惟辯稱：是
    告訴人林道台駕車撞伊，且撞擊地點是雙黃線，應是雙方皆有過失，鑑定結果不
    符實情云云。經查：被告駕車行經前揭路段，以致告訴人在前開路段發生撞擊等
    情，有道路交通事故調查表一紙及現場照片四張在卷可參。告訴人林道台、薛旭
    娥因本件車禍受傷，復有驗傷診斷書二紙在卷可參。依現場照片所示，車損之碎
    片散落於道路中央，且分向限制線之二側均有散落物，足見事件車禍之撞擊點確
    係在方向限制線附近，從而前揭道路交通事故調查表上所繪製之現場圖即與現場
    情形有所出入，被告此部分之辯詞尚屬可採。再者，依被告之車損部位為左側車
    腹，而告訴人林道台車損部分則於車首左端之情形觀之，在被告駕車並未侵入對
    向車道之情形下，被告之車首已通過對向之告訴人林道台車輛，仍無法避免車禍
    之發生，應認告訴人林道台就本件車禍亦同有過失。惟被告縱未駕車侵越對向車
    道，然渠與告訴人林道台於分向限制線附近發生撞擊，顯見渠會車時並未保持安
    全距離，告訴人林道台就此部分同有過失，究無解於被告所應負之過失傷害責任
    ，被告駕車肇事之事實應堪認定。
二、按汽車交會時，會車相互之間隔不得少於半公尺，道路交通安全規則第一百條第
    七款定有明文。本件被告為從事業務之人，駕駛右開車輛於行經上揭路段，自應
    注意上開規定，且依當時情形，又無不能注意之情事，竟疏未注意，以致肇事，
    使告訴人等受傷，其行為自有過失。且其過失之行為並與告訴人等之受傷具有相
    當因果關係。事證明確，被告犯行，應堪認定。惟本件車禍經送臺灣省基宜區車
    輛行車事故鑑定委員會鑑定結果，雖亦認定被告違規駕車有肇事原因，惟所認定
    關於被告跨線入侵來車道乙節，似係依警製現場圖而為判定，惟查該現場圖與現
    場照片不符等情，已如前述，從而該鑑定結果尚難遽採，附此敘明。
三、核被告為從事駕駛業務之人，駕駛前揭車輛，因過失致使他人受傷，所為係犯刑
    法第二百八十四條第二項之業務過失傷害罪。被告一過失行為同時致告訴人林道
    台及薛旭娥二人受傷，係一行為同時觸犯二個業務過失傷害罪名，屬同種想像競
    合犯，應僅以一罪論。又被告前於八十四年間因妨害家庭案件，經台灣高等法院
    判處有期徒刑四月確定，於八十五年六月二十一日執行完畢，有臺灣高等法院被
    告全國前案紀錄表在卷足憑，五年內再犯本件有期徒刑以上之罪，為累犯，應依
    法加重其刑。惟被告於犯罪後未被有偵查犯罪職務之公務員發覺前，即向宜蘭縣
    警察局礁溪分局前往現場處理之警員主動承認肇事，並表示願接受裁判，有道路
    交通事故調查表上所載報案人欄之記載可參，其所為符合刑法第六十二條前段自
    首之規定，應減輕其刑。原審以被告過失傷害犯行明確，予以論罪科刑，固非無
    見，惟漏未審酌被告為累犯、其所違反道路交通安全規則之前揭規定、其過失程
    度及被告係自首並予減輕其刑，復未及審酌被告於事後已與告訴人等達成民事和
    解，賠償被害人之民事損害（參見卷附和解書）等情，即有未洽，被告上訴意旨
    指摘原判決量刑過重，尚屬有理由，自應由本院撤銷改判。爰審酌被告之品行、
    對本件車禍發生之過失程度、對被害人身體健康所生之危害，及其犯罪後已與被
    害人達成和解，賠償告訴人所受之損害（參見卷附之和解書）等一切情狀，從輕
    量處如主文所示之刑，並諭知易科罰金折算之標準。
據上論斷，應依刑事訴訟法第四百五十五條之一第一項、第三項、第三百六十九條第
一項前段、第三百六十四條、第二百九十九條第一項前段，刑法第二百八十四條第二
項、第五十五條、第六十二條前段、第四十一條、第四十七條，罰金罰鍰提高標準條
例第一條前段、第二條判決如主文。
中      華      民      國     八十九     年     五     月    二十四    日
                                  臺灣宜蘭地方法院刑事庭
                                      審判長法  官  林  明  山
                                            法  官  李  毓  華
                                            法  官  謝  佩  玲
右正本證明與原本無異。
不得上訴。
                                            書記官  莊  淑  茹
中      華      民      國     八十九     年     五     月      三十    日


司法院資訊處製作；財團法人民間司法改革基金會備份。
